# 关于与资产相关递延收益的问题

提问人：cassiebsy 时间：2019-02-08 01:35:39
企业有个研发项目，项目期为两年，政府补助金额为 100 万。申报文件中列示的是设备补助款 100 万。截止至报表日，已收到政府补助 80 万。但企业表示不能准确区分哪个设备是这个项目的。要等到 2 年后，项目验收时，才能统计出购置了哪些设备。这种情况应该计入专项应付款，还是递延收益呢？如果摊销的话，借：递延收益贷：其他收益还是营业外收入呢？？

回答人：chenyiwei
虽然可能存在暂时无法确定补助款对应的补助对象的问题，但其性质属于政府补助是确定的。因此应在收到时计入递延收益，后续结转时也是计入其他收益。对于摊销方法，还是尽可能确定补助款用途是购置了什么设备，如果确实无法合理确定的，可按补助款占整个研发项目的设备购置款的比例均衡分摊到所有专为该研发项目购置的设备。

提问人：cassiebsy 时间：2019-02-11 16:16:28
还想问一个问题，在暂时无法确定补助款对应的补助对象的情况下，怎么将补助款在资产的剩余使用寿命内摊销呢？（即资产剩余使用寿命是怎么确定的呢？是按照补助发放的时间？还是按照项目申报书上该研究项目的开始时间大致估算？） 盼复 ~

回答人：chenyiwei
补助发放时间起算的所购置资产剩余折旧年限。